【裁判字號】    97,訴,969
【裁判日期】    980121
【裁判案由】    違反毒品危害防制條例
【裁判全文】
臺灣新竹地方法院刑事判決               97年度訴字第969號
    公  訴  人  臺灣新竹地方法院檢察署檢察官
    被      告  甲○○
上列被告因違反毒品危害防制條例案件，經檢察官提起公訴（97
年度毒偵字第1692號），本院依簡式審判程序判決如下：
    主  文
甲○○施用第一級毒品，累犯，處有期徒刑捌月，扣案之海洛因
（淨重零點壹零捌公克、驗餘淨重零點壹零伍壹公克）沒收銷
燬，另扣案之包裝袋壹個、注射針筒壹支均沒收。又施用第二級
毒品，累犯，處有期徒刑陸月。應執行有期徒刑壹年，扣案之海
洛因（淨重零點壹零捌公克、驗餘淨重零點壹零伍壹公克）沒
收銷燬，另扣案之包裝袋壹個、注射針筒壹支均沒收。
    事  實
一、甲○○前於民國94年間，因詐欺案件，經本院於94年11月14
    日以94年度竹簡字第858號判處有期徒刑4月、諭知易科罰金
    折算標準確定，並於95年6月26日執行完畢。
二、甲○○前於88年間，因施用毒品案件，經本院以88年度毒聲
    字第851號裁定送觀察、勒戒後，認無繼續施用毒品傾向，
    於88年7月7日執行完畢而出所。又於94年間，因2犯施用毒
    品案件，經本院以94年度毒聲字第237號裁定送觀察、勒戒
    後，亦認無繼續施用毒品傾向，於94年7月1日執行完畢而出
    所。
三、甲○○仍不知悔改，復於上開觀察勒戒執行完畢後5年內，
    基於施用第一級毒品海洛因之犯意，於97年8月25日下午6時
    許，在其位於新竹市○○街22巷4號1之2室居所內，以注射
    針筒將海洛因注射入體內之方式，施用海洛因1次。另基於
    施用第二級毒品安非他命之犯意，於97年8月26日上午8時55
    分許為警採尿時起往前回溯96小時內某時，亦在上開居所內
    ，於在將安非他命置於玻璃球內加熱吸食煙霧之方式，施用
    安非他命1次。嗣為警於97年8月25日下午7時45分許，在新
    竹市○○街22巷4號1之2室查獲，並扣得甲○○所有之海洛
    因1包（淨重0.1083公克），及其所有、供其施用海洛因所
    用之注射針筒1支。
四、案經新竹市警察局第三分局報請臺灣新竹地方法院檢察署檢
    察官偵查起訴。
    理  由
甲、程序部分：
    本件被告甲○○所犯施用毒品罪，係非死刑、無期徒刑、最
    輕本刑為3年以上有期徒刑之罪，被告於本院準備程序進行
    中，就被訴事實為有罪之陳述，經本院合議庭認合於刑事訴
    訟法第273條之1第1項之規定，裁定進行簡式審判程序，合
    先敘明。
乙、實體部分：
一、證據
（一）訊據被告甲○○對於事實三所載犯罪事實，除忘記施用安
      非他命之時間外，餘均於本院準備程序、審理中均自白認
      罪，而被告為警查獲所採集之尿液（代號：C190），經送
      台灣尖端先進生技醫藥股份有限公司檢驗結果，呈海洛因
      經人體代謝後之嗎啡陽性反應；安非他命、甲基安非他命
      陽性反應，此有真實姓名代號對照表、台灣尖端先進生技
      醫藥股份有限公司於97年9月3日出具之濫用藥物檢驗報告
      附卷可稽（見毒偵字第1692號偵查卷第29、36頁）。又同
      日為警查獲之白色粉末1包，經送行政院衛生署草屯療養
      院鑑定結果，確係第一級毒品海洛因（淨重0.1083公克、
      驗餘淨重0.1051公克）之事實，有該院於97年9月15日出
      具之草療鑑字第0970008143號鑑定在卷足憑（見本院卷）
      。另有被告所有、供其施用海洛因所用之注射針筒1支扣
      案可資佐證。是認被告上開自白內容應與事實相符，其施
      用第一級毒品海洛因、第二級毒品安非他命等犯行，均堪
      予認定。
（二）被告前於88年間，因施用毒品案件，經本院以88年度毒聲
      字第851號裁定送觀察、勒戒後，認無繼續施用毒品傾向
      ，於88年7月7日執行完畢而出所。又於94年間，因2犯施
      用毒品案件，經本院以94年度毒聲字第237號裁定送觀察
      、勒戒後，亦認無繼續施用毒品傾向，於94年7月1日執行
      完畢而出所等情，有臺灣高等法院被告前案紀錄表、在監
      在押全國紀錄表在卷可按，被告於上開觀察勒戒執行完畢
      後5年內再犯本案施用第一級毒品、第二級毒品犯行，自
      應依法予以論科。
二、論罪科刑
（一）核被告所為，係犯毒品危害防制條例第10條第1項之施用
      第一級毒品罪、同條例第10條第2項之施用第二級毒品罪
      。其分別持有第一級毒品海洛因、第二級毒品安非他命之
      低度行為，各為其施用第一級毒品海洛因、第二級毒品安
      非他命之高度行為所吸收，皆不另論罪。
（二）被告所犯之施用第一級毒品罪、施用第二級毒品罪，犯意
      各別，行為互殊，且犯罪構成要件不同，應予分論併罰。
（三）被告有事實欄所載之前案紀錄，並於95年6月26日執行完
      畢等情，有臺灣高等法院被告前案紀錄表、在監在押全國
      紀錄表在卷可按，被告前受有期徒刑之執行完畢後，其於
      5年以內故意再犯本件有期徒刑以上之2罪，皆為累犯，應
      依刑法第47條第1項之規定，均加重其刑。
（四）爰審酌被告無視法令之禁止，前已因施用毒品案件，經裁
      定送觀察勒戒後，竟再度施用足以導致精神障礙及生命危
      險之成癮性毒品，顯無悔改之意，兼以施用毒品所生危害
      以自戕健康為主，及其犯後坦承犯行等一切情狀，量處如
      主文所示之刑，並定其應執行之刑。
三、沒收部分
（一）扣案之海洛因（淨重0.1083公克、驗餘淨重0.1051公克）
      ，核屬毒品危害防制條例所定之第一級毒品，應依毒品危
      害防制條例第18條第1項前段之規定，不問屬於被告與否
      ，併予宣告沒收銷燬。
（二）另扣案之海洛因包裝袋1個、注射針筒1支，均為被告所有
      、供其為施用海洛因所用之物，業據被告於本院供承在卷
      ，依刑法第38條第1項第2款之規定，併予宣告沒收。
四、據上論斷，應依刑事訴訟法第273條之1第1項、第299條第1
    項前段，毒品危害防制條例第10條第1項、第2項、第18條第
    1項前段，刑法第11條、第47條第1項、第51條第5款、第38
    條第1項第2款，判決如主文。
本案經檢察官洪裕翔到庭執行職務。
中    華    民    國    98    年    1     月    21    日
                  刑事第三庭法    官    黃美文
以上正本證明與原本無異。
如不服本判決應於收受本判決後10日內向本院提出上訴書狀，其
未敘述上訴理由者，並得於提起上訴後10日內向本院補提理由書
狀 (均須按他造當事人之人數附繕本)「切勿逕送上級法院」。
中    華    民    國    98    年    1     月    21    日
                            書 記 官    劉亭筠
附錄本案論罪科刑法條全文：
毒品危害防制條例第10條
施用第一級毒品者，處 6 月以上 5 年以下有期徒刑。
施用第二級毒品者，處 3 年以下有期徒刑。


司法院資訊處製作；財團法人民間司法改革基金會備份。
